# 投资性房地产公允价值变动

提问人：tpatw 时间：2013-05-05 00:40:29
投资性房地产按照公允价值计量，其公允价值变动 是否要计提递延所得税负债？如果企业是长期持有此项房地产，不打算出售，是否还要计提递延所得税负债？

回答人：chenyiwei
需要确认。即使是“长期持有此项房地产，不打算出售”，其使用寿命也是有限的，该项暂时性差异总是会转回的。

回答人：chenyiwei
回复 ying0518 的帖子
可能要关注几点：
1 、投资性房地产的房屋和土地部分，并不是在所有情况下都可以分离的。例如外购某个商业地产的一部分，作为投资性房地产，其中的土地实际上是该商业地产的全体业主共有的，是很难单独分拆出来用于出售的。在这种情况下，投资性房地产的年限很可能等于房屋建筑物的使用年限。 2 、即使投资性房地产的土地和房屋部分可以分离，但目前《物权法》第 149 条中只有“住宅建设用地使用权期间届满的，自动续期”的规定，对于非住宅建设用地使用权期间届满后的续期，依照法律规定办理。该土地上的房屋及其他不动产的归属，有约定的，按照约定；没有约定或者约定不明确的，依照法律、行政法规的规定办理。由于目前对土地使用权期满后的续期问题没有明确规定，因此不能保证土地使用权也是一项可以永久存续的资产。

提问人：ying0518 时间：2013-05-05 21:17:59
回复 chenyiwei 的帖子
http://bbs.esnai.com/thread-4913474-1-1.html
在这个帖子中陈版提到“股权投资资产与固定资产、无形资产等相比，一个重要区别是其存续的期限不确定，不会在一定年限内通过折旧、摊销等自然消失。只要被投资企业存续且投资方不处置该项投资，该项长期股权投资就可以一直在报表上存在下去”以公允价值列报的投资性房地产和股权投资类似，不会再一定年限内折旧摊销，对使用寿命的考虑我理解长期股权投资和公允价值计量的投资性房地产也没有本质区别，对企业而言，任何资产的持有都是有期限的，不可能无限期持有。

回答人：chenyiwei
虽然以公允价值计量的投资性房地产不会在一定年限内折旧摊销，但房屋建筑物有自然使用寿命限制，这一点与长期股权投资仍有实质区别。相关暂时性差异最终可转回。